臺灣高等法院刑事判決
                                   108年度上重訴字第36號
上  訴  人
即  被  告  黃志峯



                    （現另案於法務部○○○○○○○○○○○執行中）
選任辯護人  閻道至律師（於108年11月8日委任、110年2月25
                      日解除委任，復於同年8月4日委任、  再於同年12月30日解任）
            戴紹恩律師（於111年1月14日委任、同年2月21日

            鄭嘉欣律師（於111年1月14日委任、同年2月21日

            莊明翰律師（於111年4月14日委任、同月29日解除

上  訴  人
即  被  告  陳沐恩（原名陳品瑜）



上  一  人                    
選任辯護人  楊偉毓律師
上列上訴人即被告等因恐嚇取財等案件，不服臺灣臺北地方法院
107年度金重訴字第15號，中華民國108年8月16日第一審判決（
起訴案號：臺灣臺北地方檢察署106年度偵字第7800號、第11417
號、第11500號、第12005號、第14440號、第19145號、第21666
號、第22771號、107年度偵字第1632號、第2036號、第2037號、
第2038號、第2039號、第2765號、第11617號、第11618號、第11
619號、第11789號、第16237號、第17602號、第18303號、第183
04號、第18305號、第18306號、第18944號），提起上訴，本院
判決如下：
    主  文
原審判決關於黃志峯犯事實欄五㈥（即附表壹編號11）部分撤銷
。
上開撤銷部分，黃志峯犯行使偽造私文書罪，處有期徒刑貳年貳
月。未扣案之犯罪所得新臺幣貳佰貳拾捌萬伍仟元沒收之，於全
部或一部不能沒收或不宜執行沒收時，追徵其價額。如原審判決
附件三所示偽造之「法雅客信義A9店提貨單」上偽造之「法雅客
信義店臺北信義新天地A9店」印文壹枚及偽造之「法雅客信義店
臺北信義新天地A9店」印章壹顆均沒收。
其他上訴駁回。  
    事實及理由
一、引用原審判決及更正補充部分：
　㈠、本案經本院審理結果，認為第一審以上訴人即被告黃志峯
      、陳沐恩（原名陳品瑜）犯如原審判決附表壹所示之罪，
      量處如同表所示之刑，除原審判決事實欄五㈥部分（即附
      表壹編號11）外，核其認事用法、各罪之量刑與沒收之宣
      告，均無不當，應予維持，並引用原審判決書記載之事實
      、證據及理由(含實事實欄五㈥部分)。
　㈡、至於其他事實部分（含原審附表貳之一至叁之二）應補充
      、更正如附表一、二所示，理由部分應補充如下述「三、
      本院之判斷」及更正如附表三所示。原判決事實欄五㈥主
      文錯誤之理由(該部分原審判決事實、證據及理由均無錯
      誤)，說明如三之㈠所示。
二、被告上訴意旨：
　㈠黃志峯略稱：我與告訴人等之間存有投資、借貸之合作關係
    ，我沒有用新光三越樓層管理員之身分遊說告訴人等借款或
    投資，合作初期我都有依約還款或履行協議內容，關係存續
    期間也有設法給付或償還款項，並非自始即無還款意願，本
    案純屬民事糾紛與詐欺無涉，當初是因為信任法雅客之徐意
    騰而與其合作，匯入法雅客之款項遠超過法雅客之出貨，變
    成我要自行借錢調貨給告訴人等；另外我不知道徐意騰給我
    ，我再交給告訴人等之文件是偽造；我在105年間匯給李青
    益的錢約新臺幣兩千萬，大於他提供信用卡讓我刷卡消費之
    款項，因此不能接受林青益說我沒有還他一毛錢等語。其辯
    護人（已解任）於準備程序為其辯護稱：犯罪事實一部分，
    黃志峯於105年5月29日持續持用黃瓊儀信用卡之事實，為黃
    瓊儀所知，復於銀行照會同意，難認黃志峯有侵占、詐欺犯
    行。犯罪事實八部分，黃志峯是透過嚴菁菁向林筑均、趙苡
    孟、周怡心借信用卡消費，亦透過嚴菁菁將應分配彼等之款
    項匯入嚴菁菁帳戶由彼等協議分配，且於105年12月25日之
    後仍有匯款給嚴菁菁，顯見黃志峯並非自始無還款之意願，
    且從105年9月3日起至106年3月3日止，共匯款1,282萬6,250
    元給嚴菁菁，理應足以支應上開人等借款本息等語。
  ㈡陳沐恩略稱：整件事情我實際上完全不知情，當天刷李青益
    信用卡時，李青益都有陪同，也沒表示任何意見，之後是李
    青益與黃志峯交惡，投資方面出問題，可能不甘心，才把這
    件事情弄出來，把每個人拖下水等語。
三、本院之判斷
　㈠辯護權之說明：
　　黃志峯於11年4月20日本院審判期日，雖當庭表示其辯護人
    尚未到庭，還要跟辯護人討論云云（見本院卷三第95頁），
    意謂不欲於審判期日行言詞辯論，終結本院審判程序。惟查
    黃志峯先後委任數位辯護人到庭辯護（參上揭當事人欄所示
    ），且曾有就同一辯護人委任、解任，再委任、解任之情形
    ，有各辯護人提出之刑事委任狀及解任陳報狀可查（見本院
    卷一第583頁，卷二第485、561、583、605頁，卷三第5、65
    、231頁）。而本案龐雜，委任新辯護人，往往需耗時數月
    研讀卷證以利辯護。然本案自107年8月23日第一審法院訴訟
    繫屬迄今近4年，自108年10月28日起繫屬本院亦逾2年，黃
    志峯第三度委任之鄭嘉欣與戴紹恩律師於111年2月21日解除
    委任後，遲未再委任新辯護人，直到本院於111年3月2日製
    發傳票，定於111年4月20日進行審判程序，始於111年4月14
    日委任莊明翰律師，莊律師並表示需2至3月閱卷（見本院卷
    三第67頁），亦未於上開審判期日到庭為黃志峯辯護。且本
    院於審判期日已告知黃志峯辯論終結後至宣判期日期間，得
    提出說明並聲請調查證據，有必要即會斟酌再開辯論調查，
    然其於言詞辯論期日前，另行委任莊律師後，既不願向莊律
    師詳為說明辯護人應知事項（見本院卷三第67頁），使得莊
    律師於111年4月29日再以黃志峯未給付辯護費用而解除委任
    （見本院卷三第231頁莊明翰律師之刑事陳報狀）。又其自1
    11年4月29日至同年7月20日，近三個月期間，仍未另行委任
    辯護人。蓋以案件自第一審繫屬日起逾八年未能判決確定之
    案件，即應予減輕其刑，刑事妥速審判法第7條已明定其旨
    ，從上開委任、解除委任辯護人之情況，以本件黃志峯經原
    審法院處應執行有期徒22年之重刑，其以上述解委任辯護人
    情況造成程序進行障礙，復曾向辯護人佯以不知法院為何經
    過二年仍未結案，建議律師以二至三個月期間閱卷（見本院
    卷㈢第67頁），於辯護人第四度解除委任後，經相當長期間
    既無再委任辯護人，復未能提出特定於本院審理範圍內直接
    關聯之證據請求調查，以上事實均足認黃志峯有故意延宕訴
    訟之舉。黃志峯雖於言詞辯論期日表明無辯護人到場，不願
    回答，然此究為黃志峯延宕訴訟並行使緘默權之策略，本案
    如期宣判，自無侵害其辯護倚賴權。至於黃志峯雖自111年5
    月25日起自書調查證據聲請狀，聲請調查下列㈢⒏⑸至⑻所示之
    證據，均經本院認為無調查之必要性駁回（詳下述），先予
    敘明。
　㈡證據能力說明之補充：
　　⒈黃志峯之辯護人（審判時解除委任）與陳沐恩之辯護人均辯稱：證人於警詢之陳述，依刑事訴訟法第159條第1項之規定，無證據能力等語。惟按證人於警詢中之陳述，雖屬於傳聞證據，原則上無證據能力，惟如符合刑事訴訟法第159條之2對於證言「憑信性」及「必要性」之要求，前者即從陳述時之客觀環境觀察「具有較可信之特別情況」，後者指「證明犯罪事實存否所必要」，則例外容許警詢中之陳述具有證據能力。查同案被告徐意騰、證人王建中、劉家克、告訴人李青益、黃昆炫、湯建怡、李浩廷、陳婉貞、被害人石秉紘、告訴人簡仕傑、被害人周信宏、告訴人許凱㨗等於原審之證述，有與先前於警詢時所為供述不一致之情形，經原審從彼等在警詢時之外部情狀觀察，包括受詢問時有無經充分告知權利、詢答是否採一問一答方式、筆錄記載是否條理清楚、筆錄後簽名是否經閱覽核對無訛後始為、受詢期間之身心狀況是否異常、有無受外力干擾或遭不正方式取供，以及相較審判詰問之回答是否更為詳盡等各情，均可認彼等警詢時所為陳述具有較可信之特別情況，且審酌所陳內容，乃認定犯罪事實存否所必要，則依前揭規定，應認其等於接受警詢問時所為之陳述，符合前述之憑信性與必要性要件，而可作為本案之證據，具有證據能力。
　　⒉其他本院作為得心證依據之被告以外之人於偵查中之陳述
      ，當事人、辯護人均全部同意作為證據，本院審酌各項證
      據作成時之狀況，認為並無不可信或不適當之情事，依刑
      事訴訟法第159條之5第1項規定，均認有證據能力。其餘
      非供述證據，本院查無有何違反法定程序取得之情形，應
      認俱有證據能力。
　㈢實體理由之補充
　　⒈就原審判決事實一所示黃瓊儀被害部分：
　　　按侵占罪屬即成犯，凡對自己持有之他人所有物，有變易
      持有為所有之意思時，即應構成犯罪，縱使於事後將侵占
      之物設法歸還，亦無解於罪名之成立。查證人黃瓊儀基於
      過去與黃志峯之交往關係，因此出借己名義申辦之聯邦及
      台新銀行信用卡各1張供黃志峯使用，至105年5月29日，
      因已累積欠繳50萬元卡費，因此於當日及同年月31日均透
      過Line要求黃志峯返還上開信用卡，卻未獲理睬，直到同
      年8月20、21日，黃瓊儀仍向其索討該二張信用卡，黃志
      峯仍拒不歸還之事實，業據黃瓊儀於原審證述明確，並有
      彼等之間Line對話截圖在卷可參，足徵黃瓊儀自105年5月
      29日起，已明確表達不欲讓黃志峯持用其信用卡之意，黃
      志峯卻置之不理，仍繼續持有未及時歸還，益有甚者，於
      附表貳之一所示之105年7月17日至9月23日期間內多次刷
      用，顯見黃志峯有易持有為所有之意，將黃瓊儀上開二張
      信用卡侵占入己使用甚明。揆諸前開說明，即便黃志峯於
      刷用到一定金額時，銀行會有照會黃瓊儀之動作，讓黃志
      峯刷過使用，亦無解黃志峯侵占犯行之成立。另黃瓊儀於
      原審審理中，始終證稱因黃志峯表示如不讓繼續刷卡，就
      不會返還所欠卡款等語，與黃志峯對本案其他告訴人、被
      害人之手法相同，均係利用被害人已交付部分財物，僅需
      再付出一些，即可取回全部甚且獲利之心理，迫使同意其
      繼續持用被害人之信用卡刷用詐取財物，足認黃瓊儀對於
      銀行照會表示同意之舉，係受黃志峯之外力影響，非出於
      自願，不足為黃志峯有利之認定。是黃志峯辯稱均係經黃
      瓊儀授權、同意下使用信用卡而無詐欺取財之犯意，顯不
      足採。
　　⒉就原審判決事實二所示法雅客股份有限公司（下稱法雅客
      公司）被害部分：
　　　黃志峯分別向法雅客公司信義店、慶成店、京站店以「先
      取貨、後付款」之方式，拿取如附表貳之二、貳之三、貳
      之四所示之貨品，卻遲未支付貨款等情，早於106年1月17
      日其遭新光三越調查時，即坦承對於上開各店，各有調貨
      577萬1,800元、210萬5,600元、85萬6,900元之商品，其
      等貨款卻遲未清償之情形，並載明在面談紀錄表上。黃志
      峯復於106年2月8日委託律師發函法雅客公司，明確表示
      尚未支付法雅客公司873萬4,300元貨款，且此部分犯行，
      除經證人徐意騰於警詢、原審證述明確外，並有證人劉正
      康、劉家克、翁維伶、李宏傳、陳宜慧分別於警詢、偵查
      、原審之證述可佐，復有上開附表之備註欄、附註欄所示
      之證據可參，足以補充證人徐意騰之證述為真，是黃志峯
      事後翻異前詞，空言其支付之貨款遠超過向法雅客公司訂
      購之商品云云，實無足憑，不可採信。
　　⒊就原審事實五㈡、五㈥、六、七、十所示補充理由：
　　　黃志峯並未預先支付訂金500萬元給法雅客公司，卻能從
      徐意騰處取得如原審附件一、二所示之載明報價498萬5,5
      00元產品明細之「報價單」，以及產品售價500萬元之蘋
      果廠牌商品之「訂購產品預付訂金證明」，難謂其不知上
      開文件之內容不實。而如附件三、六、七、八、十之提貨
      單，業據徐意騰證述均非其製作或提供等語在卷，則黃志
      峯辯稱均係由徐意騰提供一節，已有可疑，遑論其以之提
      供貨品買家閱覽，取信各買家先行支付貨款，卻猶執詞辯
      稱不知該等文件乃屬偽造云云，誠無足憑。況於上開附件
      所載之時點，亦無文件上所示之貨物可供單上顧客欄所示
      之人士提領，否則事後不會有黃志峯先取得貨款，而未能
      交付被害人等所購商品之情事發生，是黃志峯辯稱其不知
      文件有偽，亦未以之詐取各被害人貨款云云，亦不可採。
　　⒋就原審判決事實七所示李青益被害部分補充理由：
　　　⑴陳沐恩辯稱其就黃志峯詐騙李青益之犯行不知情，僅受
        李青益所託，持李青益之信用卡前往新光三越南西店[i
        ]Store刷卡購買手機云云。惟陳沐恩於原審準備程序供
        稱黃志峯有交代其刷李青益之信用卡購買蘋果商品時先
        不要提貨，告訴店員稍晚再去提貨一節，已與黃志峯所
        陳其僅交代陳沐恩刷卡完後先把簽單、發票送回貴賓室
        ，再一起開車回[i]Store取貨，並沒有指示陳沐恩向店
        家表示稍晚再去取貨一情不符。參以李青益證述黃志峯
        於刷卡完畢後，不現場取貨，反而交代其去南港拿提貨
        單時，陳沐恩即在旁聽聞，事後卻回刷卡店內取貨帶回
        黃志峯車上之交易流程，顯有與黃志峯共同為詐欺李青
        益刷卡消費款之犯意聯絡與行為分擔。是陳沐恩前開辯
        解亦不足採信。
　　　⑵而黃志峯雖於本院準備程序否認李青益所陳未取得其任
        何還款云云。惟本院彼時詢及李青益取得還款與否，是
        以原審判決之事實欄七認定李青益之被害事實為基礎，
        向李青益確認其受詐騙之金額結算結果（即原審判決附
        表叁之二編號15至18所示，黃志峯犯罪所得總計902萬2
        ,000元，扣除已取償之金額後，黃志峯仍保有789萬7,6
        47元），有無再從黃志峯處取得賠償，此攸關犯罪所得
        之計算與認定沒收之範圍，與黃志峯著眼與李青益交易
        過程中有無返還或償付款項之爭點不同，併此指明。
　　⒌就原審判決事實八所示林筑均、趙苡孟、周怡心被害部分
      補充理由：
　　　黃志峯於105年12月25日透過嚴菁菁向林筑均、趙苡孟、
      周怡心各借得數枚信用卡刷卡消費數次，刷用之時間、地
      點如附表貳之十、貳之十一、貳之十二、貳之十三所示，
      累積各達83萬元、122萬8,000元、45萬元，而其於105年1
      2月25日後雖有多筆匯款給嚴菁菁以償還上開三人之信用
      卡款及利息等情，惟相較刷卡消費之金額，還款筆數不多
      ，且數額介於1萬3,000元至10萬元之間不等，扣除嚴菁菁
      與黃志峯約定之收益後，嚴菁菁旋轉帳分配予林筑均、趙
      苡孟、周怡心，各僅收得累計3萬元、16萬元、27萬元之
      還款，有彼等存摺交易明細在卷可參，黃志峯於本院復坦
      承並未刻意區分本金和利息，顯與黃志峯所陳其匯款理應
      足以支應上開人等借款本息一節，相差甚遠，亦難憑採。
　　⒍至於其他部分，原審判決依檢察官提出之現有證據，就何
      以證明黃志峯、陳沐恩有檢察官起訴、原審判決所認定之
      事實，已詳敘其理由及依據，核無違誤。被告二人上訴就
      證據取捨再事爭執，並無可採。
　　⒎另法雅客公司主張原審判決附表貳之二編號40、43之單價
      （因購貨數量僅1個單位，所以與總價數額相同）有誤，
      應分別為22,900元、32,900元，另「左營入帳」之17,500
      元已列為黃志峯已付款項內，並無原審所稱之未計入情形
      ，且黃志峯為清償105年12月21日、12月4日價值212萬9,9
      00元、152萬6,600元商品款項（合計365萬6,500元），遂
      於105年12月27日支付337萬9,800元，退貨27萬6,200元（
      合計365萬6,000元），核算後尚短少給付500元，因此法
      雅客公司信義店之損失金額應從575萬3,800元更正為576
      萬9,200元等語（見本院卷三第395至396頁，法雅客公司1
      09年11月19日刑事陳報狀；本院卷二第392頁）等語。惟
      依法雅客公司106年8月29日刑事陳報二狀所附之附表1號
      商品明細（A1卷第178至181頁），以及提出之告證29即徐
      意騰製作之出貨紀錄（A1卷第191至194頁）顯示，附表貳
      之二編號40、43之單價與總價分別為22,400元、36,000元
      ，另「左營入帳」之17,500元已列在同表編號7扣除，因
      此核算法雅客公司信義店受詐騙之貨品價值扣除黃志峯已
      結帳付款部分，尚有575萬3,800元之詐騙損害未填補，是
      告訴代理人前揭所指，應有違誤，附此敘明。
　　⒏駁回被告聲請調查事項之說明：
　　　黃志峯聲請⑴向法雅客公司調閱104年7月至106年1月之每
      日倉管出庫及入庫紀錄、每日銷售明細、每日EP系統業績
      報表；向新光三越百貨股份有限公司調閱黃志峯母親余慧
      滿、友人楊雯婷之新光三越尊榮會員卡及其消費明細之物
      流文件記錄、傳喚陳又新（以上見本院卷一第673至674頁
      、本院卷二第289至293頁）。⑵向晶實科技股份有限公司
      、台新銀行調閱黃瓊儀之信用卡刷卡授權書影本；黃瓊儀
      於105年5月1日至9月30日間繳納台新銀行、聯邦銀行信用
      卡之卡費紀錄；傳喚劉柏瑋（見本院卷二第190至191頁）
      。⑶調閱嚴菁菁、林筑均、趙苡孟、周怡心分別在華南銀
      行等九家銀行申辦之信用卡於105年9月1日至106年3月31
      日之刷卡消費紀錄，欲證明其等借卡供黃志峯消費總額應
      小於黃志峯匯給嚴菁菁總款項之事實（見本院卷二第193
      至194、285至286頁）。⑷傳喚李政達（見本院卷二第427
      頁）。⑸函詢法雅客公司徐意騰在其公司之職位、職務內
      容、出缺勤狀況、同時段值班員工名單、信義店平面位置
      圖；傳喚周昌濬、連一權；黃志峯於105年6月1日至106年
      1月31日出入境紀錄；函查立展南港中信店105年12月、10
      6年1月該店員工出勤紀錄、廖大豪及鄭宇雯職位及其職務
      內容、傳喚廖大豪及鄭宇雯以外員工；黃志峯在新光三越
      缺勤紀錄；傳喚新光三越信義店員工高駿（見本院卷三第
      233至241頁）⑹傳喚陳沐恩、劉家克、法雅客公司台南西
      門店店長、陳致偉、唐建和、洪博文、陳南君（見本院卷
      三第245至253頁）。⑺傳喚宋家豪；調閱宋家豪與黃志峯
      之Line對話紀錄；傳喚至法雅客公司慶成店、站前店取貨
      之人；傳喚麥提策略行銷負責人；函調新光三越A4店營業
      辦公室員工座位圖及電腦配置圖；傳喚賴立軒；函查案發
      當日新光三越A4館當日營業單位值班員工並傳喚之；傳喚
      劉智婷；函調法雅客公司信義店105年12月盤點紀錄（見
      本院卷三第257至267頁）。⑻函查李彩雲105、106年出入
      境紀錄；函查黃志峯與李宏傳等合約內容之約定事項；傳
      喚膜幻奇機105年6月至106年2月所僱用之員工；函調李青
      益105年5月1日至106年1月31日交易明細；請李青益提出
      法雅客公司單據正本；函查新光三越A4店事發當日所舉行
      例行會議(營業會議)開始時間及與會人員；請蔡嘉祺提出
      法雅客公司單據正本；函查燦坤忠孝店及莊敬店關於黃台
      川與黃志峯交易至上開店家取貨數量及品項；傳喚與簡仕
      傑共同前往遠傳門市德誼員工三位、遠傳四維門市值班員
      工；函查三創生活館簡仕傑出貨至黃台川所在遠傳特約門
      市該日銷售對帳單；傳喚取走商品之黃台川友人；函查洪
      博文申設之國泰世華帳戶105年9月至106年1月交易明細；
      函查Lexus南港廠關於黃志峯名下汽車105年1月進廠保養
      紀錄（見本院卷三第271至279頁）等，陳沐恩並聲請傳喚
      劉家克（見本院卷二第180頁及第226頁109年2月13日刑事
      答辯狀），欲證明其等無起訴書所載詐欺取財等犯行，雖
      被告等指摘原判決引用之證據有瑕疵不足證明犯罪、或證
      人證詞不可採、或其已返還債務等，然依卷附證據既足認
      定犯罪事實，本案事實已臻明瞭，無再調查之必要。
　㈣部分事實、法條適用部分之補充與更正
　　⒈原審判決事實四㈡部分，應更正「……至106年1月5日黃志峯
      仍試圖向[i]Store南港中信店騙取商品未果」。
　　⒉原審判決事實六㈥部分，應更正為「黃志峯從105年12月25
      日至106年1月9日之短期間內，密集向告訴人李宏傳、陳
      宜慧、王家豪詐欺取財之行為……」。
　　⒊原審判決事實九㈣部分，應更正為「……檢察官已起訴黃志峯
      對林筑均、趙苡孟詐欺取財部分，有接續犯之實質上一罪
      關係……」。
　　⒋原審判決事實四㈤部分，應補充「試圖詐騙周怡心之行為而
      詐欺取財未遂，與前開詐欺取財既遂部分，有接續犯之實
      質上一罪關係」。
    ⒌原審判決事實十㈢部分，應更正為「公訴意旨雖未論及黃志
      峯對蔡嘉祺所犯刑法第339條第3項、第1項之詐欺取財罪
      犯行……」
　　⒍原審判決事實十七部分，應補充：本案被告行為後，刑法
      第346條業於108年12月27日修正施行，經比較修正前後規
      定，僅將舊法之罰金數額調整換算後予以明定，故無新舊
      法比較之問題，應依一般法律適用原則，適用裁判時法即
      依修正後之規定處斷，併此敘明。
四、撤銷黃志峯所涉原審判決事實欄五㈥（即附表壹編號11）之
    理由，以及該部分量刑與沒收之說明
　㈠撤銷理由
    原審判決關於黃志峯犯事實欄五㈥（即附表壹編號11）部分
    ，於理由欄所犯法條部分認定此部分所為，係以一行為犯刑
    法第339條第1項詐欺取財罪、第216條、第210條之行使偽造
    私文書罪，為想像競合犯，應從重論以刑法第216條、第210
    條之行使偽造私文書罪，卻於附表壹編號11罪名欄記載詐欺
    取財罪，有主文與理由不符之處。黃志峯上訴意旨，雖非可
    取，惟原判決既有上開主文宣告罪名錯誤之處，自應將原審
    判決此部分撤銷，改判如主文第二項所示。至於原審判決理
    由欄沒收段已就黃志峯各次犯罪事實說明沒收範圍，並於附
    表壹各編號沒收欄詳載沒收標的，對照原審判決主文欄第二
    項，宣告沒收之物品「印文、署押」等文字，顯係贅載，應
    為「如附表壹所示之物品均沒收」，附此敘明。
　㈡犯事實欄五㈥（即附表壹編號11）部分之量刑說明
　　本院以行為人之責任為基礎，審酌黃志峯正值壯年，四肢健
    全，卻不思以正當途徑賺取所需金錢，藉由擔任百貨公司樓
    層管理員之職位，得以業務上接觸高價電子產品之機會，利
    用百貨周年慶、信用卡公司提供刷用大額消費享優惠等措施
    ，賺取轉售之價差，終因個人理財不善，入不敷出、周轉困
    難，而萌生歹念，誘以高額利潤，復以行使偽造提貨單之私
    文書為手段，騙取被害人高額投資款供其使用，名目上刷卡
    購貨可代為高價出售，實則隱藏替其償付前於他處未償之貨
    款，以及交付積欠他處之貨品，計詐得近千萬之刷卡消費款
    得手，縱經被害人催討返還，仍積欠228萬5,000元拒不清償
    ，致使被害人上當受騙財產損失，不僅漠視他人財產權，破
    壞社會秩序以及人與人間之根本信賴，手法交錯縱橫，更影
    響財產交易秩序，犯罪所生危害非輕，所為實屬不該，考量
    其犯後否認犯行之態度，兼衡其經濟窘迫之犯罪動機、亟欲
    於求取錢財翻身之目的、犯罪所得之多寡，及其智識程度、
    目前之身心健康情形、過往及現職收入、現因另案在監服刑
    ，尚須扶養之人士等家庭經濟生活狀況（見原審卷八552頁
    ），以及被害人受損害之程度、迄今就所餘欠款尚未能與被
    害人達成和解或成立調解以賠償被害人、取得被害人等之諒
    解等一切情狀，量處如主文第二項所示之刑。
　㈢沒收部分　　　　
    ⒈黃志峯行為後，刑法關於沒收之規定業經修正，並自105年
      7月1日起施行，又修正後刑法第2條第2項規定，沒收、非
      拘束人身自由之保安處分適用裁判時之法律，是本案關於
      刑法沒收部分，依照前揭規定，自應適用裁判時即105年7
      月1日修正施行後之規定，毋庸為新舊法之比較適用。
  　⒉按犯罪所得，屬於犯罪行為人者，沒收之，於全部或一部
      不能沒收或不宜執行沒收時，追徵其價額，刑法第38條之
      1第1項、第3項定有明文。又犯罪所得已實際合法發還被
      害人者，不予宣告沒收或追徵，刑法第38條之1第5項亦有
      明定。查黃志峯以不實說詞，向洪博文、陳南君詐得之財
      信用卡消費款，因而獲取之犯罪所得（詳如原審判決附表
      貳之七編號75至108、121至129，原審判決附表叁之二編
      號7、8所示），應依刑法第38條之1第1項規定宣告沒收，
      又因上開犯罪所得財物均未經扣案，爰併依刑法第38條之
      1第3項規定，諭知於全部或一部不能沒收或不宜執行沒收
      時，追徵其價額。
　　⒊黃志峯偽造之印章、印文部分：
      按刑法第219條規定，偽造之印章、印文或署押，不問屬
      於犯人與否，沒收之。倘不能證明其已滅失，仍應依法宣
      告沒收，合先敘明。查如附件三所示黃志峯持以向洪博文
      行使之偽造「法雅客信義A9店提貨單」上偽造之「法雅客
      信義店臺北信義新天地A9店」印文1枚，應依刑法第219 
      條規定沒收之。又黃志峯所偽刻並蓋印於附件三上產生印
      文之「法雅客信義店臺北信義新天地A9店」店章1枚，並
      無證據證明業已滅失，亦應予宣告沒收。
五、駁回其他上訴部分之理由
　  綜合原審判決及本院補充之理由，黃志峯及陳沐恩上訴意旨
    執陳前詞否認犯行，指摘原判決不當，均經本院論駁同前，
    是認被告二人上訴均無理由，應予駁回。至於原審判決書有
    疏漏部分，因均不影響判決結果，爰補充更正如附表一至三
    所示，附此敘明。
六、不定執行刑之說明　
　　原審判決所定應執行之刑，經本院撤銷部分罪刑後，當然失
    其效力。而黃志峯所犯本案如附表壹所示之各次犯行，固有
    可合併定應執行刑之情，惟參酌最高法院110年度台抗大字
    第489號裁定意旨，保障聽審權、符合正當法律程序、提升
    刑罰可預期性，減少不必要重複裁判，並避免違反一事不再
    理原則情事之發生，並因其另犯相關案件，由他院審結，有
    本院前案紀錄表可按，應俟黃志峯所犯數罪全部確定後，於
    執行時由檢察官聲請裁定為宜，爰不予定其應執行之刑，附
    此敘明。　
據上論斷，應依刑事訴訟法第368條、第369條第1項前段、第364
條、第299條第1項前段、第373條，判決如主文。
本案經檢察官林安耘提起公訴，檢察官侯千姬到庭執行職務。
中　　華　　民　　國　　111 　年　　7 　　月　　20　　日
                  刑事第十三庭  審判長法　官  洪于智
                    　　　　　　　　　法　官  黃惠敏
                    　　　　　　　　　法  官  黃玉婷
以上正本證明與原本無異。
被告等被訴行使業務登載不實文書罪、侵占罪、業務侵占罪、詐
欺取財罪部分不得上訴。
其餘部分，如不服本判決，應於收受送達後20日內向本院提出上
訴書狀，其未敘述上訴之理由者並得於提起上訴後20日內向本院
補提理由書（均須按他造當事人之人數附繕本）「切勿逕送上級
法院」。
                                      書記官  傅國軒
中　　華　　民　　國　　111 　年　　7 　　月　　22　　日
附錄：本案論罪科刑法條全文
中華民國刑法第210條
（偽造變造私文書罪）
偽造、變造私文書，足以生損害於公眾或他人者，處5年以下有
期徒刑。
中華民國刑法第216條
（行使偽造變造或登載不實之文書罪）
行使第210條至第215條之文書者，依偽造、變造文書或登載不實
事項或使登載不實事項之規定處斷。
中華民國刑法第220條
（準文書）
在紙上或物品上之文字、符號、圖畫、照像，依習慣或特約，足
以為表示其用意之證明者，關於本章及本章以外各罪，以文書論
。
錄音、錄影或電磁紀錄，藉機器或電腦之處理所顯示之聲音、影
像或符號，足以為表示其用意之證明者，亦同。
中華民國刑法第339條第1項、第3項
（普通詐欺罪）
意圖為自己或第三人不法之所有，以詐術使人將本人或第三人之
物交付者，處5年以下有期徒刑、拘役或科或併科50萬元以下罰
金。
前二項之未遂犯罰之。
中華民國刑法第346條第1項
意圖為自己或第三人不法之所有，以恐嚇使人將本人或第三人之
物交付者，處6月以上5年以下有期徒刑，得併科3萬元以下罰金
。
附表一（原審事實部分之補充與更正）
附表二（原審附表部分之補充與更正）
附表三（原審理由之補充與更正）